# 股份支付取消或结算权益工具时的回购日公允价值

提问人：liuluyao 时间：2013-08-13 01:37:34
股份支付中，如果企业在等待期内取消或结算权益工具，需作为加速可行权处理，要把支付给员工的款项高于权益工具在“回购日公允价值”的部分计入当期费用。 我想请教一下，权益工具是按照授予日的公允价值确认的，且后续不确认公允价值变动，那么在取消或结算时，权益工具在资本公积-其他资本公积中的余额多半不等同于回购日公允价值，这个差额怎么处理呢？谢谢！

回答人：chenyiwei
在加速可行权时，原先已经确认的股份支付费用是不转回的。相应地，与以前已经确认的股份支付费用对应的资本公积也就不做调整，继续保留在资本公积中。这部分资本公积原先的明细科目是“其他资本公积”，取消或结算后应转入“资本溢价”明细科目。 根据金融工具准则的规定，回购权益工具时，回购价格中相当于标的权益工具在回购日公允价值的部分与原先授予日公允价值之间的差额，应作为对权益的调整；回购价格高于回购日公允价值的部分确认为费用。

提问人：hcl1986 时间：2013-08-13 19:59:31
假设授予日权益工具公允价值为 100 元，回购日公允价值为 110 元，回购价额为 120 元， 10 元（110-100）冲减资产公积， 10 元（120-110）计入管理费用，是这样吗？如果是现金结算方式股份支付也是这样吗？

回答人：chenyiwei
1 、大致上是这样，条件是在等待期内回购； 2 、现金结算的股份支付不涉及资本公积的确认，相应也不涉及取消时冲减资本公积的问题。

提问人：hcl1986 时间：2013-08-13 23:14:39
现金结算的股份支付回购价格与与股份支付相关对应部分的“应付职工薪酬”账面价值的差额计入管理费用？

回答人：chenyiwei
是。该差额只能计入损益。

提问人：hcl1986 时间：2013-08-13 23:20:34
再次请教：“回购价格中相当于标的权益工具在回购日公允价值的部分与原先授予日公允价值之间的差额，应作为对权益的调整”这一条是基于什么原理呢？

回答人：chenyiwei
参考《企业会计准则第第 37 号——金融工具列报》第十一条。

提问人：hcl1986 时间：2013-08-14 06:43:16
企业会计准则第 37 号——金融工具列报 第十一条 企业发行权益工具收到的对价扣除交易费用（不涉及企业合并中合并方发行权益工具发生的交易费用）后，应当增加所有者权益；回购自身权益工具支付的对价和交易费用，应当减少所有者权益。企业在发行、回购、出售或注销自身权益工具时，不应当确认利得或损失。 准则规定企业在发行、回购、出售或注销自身权益工具时，不应当确认利得或损，那为什么回购价格高于公允日的部分是损益呢？

回答人：chenyiwei
正常情况下权益工具的发行和回购都应当依据公允价值。如果回购价格高于公允价值的，则说明差额的性质是基于激励对象的特定身份而给予的额外报酬，与权益工具回购交易无关，因此应当计入损益。

提问人：airbit 时间：2013-08-14 23:27:28
陈版，您好！
以权益结算的股份支付，如到期时，管理层满足行权条件但未行权，是否也要将资本公积从“其他资本公积”重分类至“股本溢价”？谢谢！

回答人：chenyiwei
需要。

提问人：hcl1986 时间：2013-09-29 16:22:02
陈版，以现金结算的股份支付，到期未满足行权条件，是否在未满足条件的当期冲回以前期间确认的与现金股份支付的管理费用。

回答人：chenyiwei
是（但具体科目应是原渠道冲回。即原先记入管理费用的冲减管理费用，原先记入公允价值变动损益的冲减公允价值变动损益）。其影响是完全计入损益的。当然条件是以前年度的费用确认是恰当的，不构成前期差错。

提问人：zhs7403 时间：2016-07-07 21:51:05
陈老师，我理解回购只有限制性股票需要。如果不满足解锁条件需要回购的是否涉及 2 个费用，第一个加速可行权计入管理费用金额，另一个您说的回购价格大于限制性股票公允价格的差？

回答人：chenyiwei
不满足解锁条件需要回购时，应不会涉及加速可行权，而且回购价格一般是按原授予价格，不会给激励对象额外的利益。

提问人：zhs7403 时间：2016-07-08 06:50:13
陈老师，您说的--回购权益工具时，回购价格中相当于标的权益工具在回购日公允价值的部分与原先授予日公允价值之间的差额，应作为对权益的调整；回购价格高于回购日公允价值的部分确认为费用。 我理解是否就是限制性股票适用？还有什么其他情形适用？

回答人：chenyiwei
期权也可以适用这种情况。

提问人：zhs7403 时间：2016-07-08 06:58:30
不满足解锁条件需要回购时，应不会涉及加速可行权如何理解？ 陈老师，其实我是对主贴 1 楼的下面这句话没太理解。比如在等待期内取消或结算权益工具作为加速可行权没问题，但是如果期权应不涉及把支付给员工的款项高于权益工具在“回购日公允价值的问题，因为授予日不做会计处理，只是期权的概念，那这段文字主要是说的什么情形需要回购？我理解只有限制性股票？还有“不满足解锁条件需要回购时，应不会涉及加速可行权”如何理解？和上面引述文字“在等待期内取消或结算权益工具作为加速可行权”为什么不同，愿意是什么？
股份支付中，如果企业在等待期内取消或结算权益工具，需作为加速可行权处理，要把支付给员工的款项高于权益工具在“回购日公允价值”的部分计入当期费用。

回答人：chenyiwei
“等待期内取消或结算权益工具”不包括因不满足服务期限条件和非市场业绩条件导致所授予的权益工具作废而无法行权的情况，限制性股票因不满足解锁条件的回购不属于取消或结算。

提问人：641308416 时间：2016-08-09 10:20:40
请教：第十一条 企业发行权益工具收到的对价扣除交易费用（不涉及企业合并中合并方发行权益工具发生的交易费用）后，应当增加所有者权益； 为什么“不涉及企业合并中合并方发行权益工具发生的交易费用”，企业合并中合并方发行权益工具发生的交易费用不是也一样是冲减所有者权益吗？

回答人：chenyiwei
这个问题没有必要再讨论了。你所引用的是 2014 年修订前的原准则。修订后的CAS 37已经去掉了这个除外规定。这个规定确实是有问题的。